臺灣基隆地方法院交通事件裁定　　　 　96年度交聲字第373號
原處分機關　交通部公路總局臺北區監理所基隆監理站
異　議　人
即受處分人　甲○○
上列異議人即受處分人因違反道路交通管理處罰條例案件，對於
交通部公路總局臺北區監理所基隆監理站中華民國96年4 月26日
所為之處分（原處分案號：基監字第裁42-BB0000000號），聲明
異議，本院裁定如下：
    主  文
異議駁回。
    理  由
一、原處分意旨略以：異議人即受處分人甲○○所有之7633-EN
    號自小客車，於民國95年8 月9 日下午1 時6 分，在高雄市
    ○○○路502之1號前，因行車時速達每小時76公里而經科學
    儀器照相採證（當地速限為每小時50公里）。爰依道路交通
    管理處罰條例第40條規定，裁處異議人罰鍰新臺幣（下同）
    2,400 元，並依同條例第63條規定，記違規點數1 點等語。
二、異議意旨則略以：異議人早已遷離原籍，乃舉發機關既未按
    址寄送違規舉發單，亦未對異議人踐行公示送達程序，尤以
    異議人接獲裁決書之時，復已逾道路交通管理處罰條例第90
    條第1 項所定之「三個月」舉發期限，是異議人對首開裁決
    ，自難甘服，爰於法定期間提出異議，求為撤銷原處分等語
    。
三、按「汽車駕駛人，行車速度，超過規定之最高時速，或低於
    規定之最低時速，除有第43條第1 項第2 款情形外，處新臺
    幣一千二百元以上二千四百元以下罰鍰。」道路交通管理處
    罰條例第40條定有明文。且依同條例第63條第1 項第1 款規
    定，汽車駕駛人有同條例第40條情形，除依原條款處罰鍰外
    ，並記違規點數1 點。
四、經查：
  (一)異議人所有之7633-EN 號自小客車，於95年8 月9 日下午1
    時6 分，在高雄市○○○路502之1號前，因行車時速達每小
    時76公里而經科學儀器照相採證（當地速限為每小時50公里
    ）。此除有舉發照片1 張在卷足考，並為異議人所不否認。
    是關此違規事實，當屬本院所首堪認定。
  (二)按「送達，於應受送達人之住居所、事務所或營業所為之。
    」「於應送達處所不獲會晤應受送達人時，得將文書付與有
    辨別事理能力之同居人、受僱人或應送達處所之接收郵件人
    員。」「送達，不能依前二條規定為之者，得將文書寄存送
    達地之地方自治或警察機關，並作送達通知書兩份，一份黏
    貼於應受送達人住居所、事務所、營業所或其就業處所門首
    ，另一份交由鄰居轉交或置於該送達處所信箱或其他適當位
    置，以為送達。前項情形，由郵政機關為送達者，得將文書
    寄存於送達地之郵政機關。寄存機關自收受寄存文書之日起
    ，應保存三個月。」88年2 月3 日公布，90年1 月1 日施行
    之行政程序法第72條第1 項前段、第73條第1 項及第74條分
    別定有明文。查異議人於舉發時、地，行車速度（每小時76
    公里）超過規定之最高時速（每小時50公里）之違規事實，
    業經高雄市政府警察局於95年8 月23日，對異議人製單舉發
    ，並以異議人斯時設籍所在之「基隆市○○區○○街212 巷
    5 之2 號」，付郵交寄「高市警交相字第BB0000000 號舉發
    違反道路交通管理事件通知單（以下簡稱系爭舉發通知）」
    ，乃因未獲會晤本人，亦無受領文書之同居人、受僱人或應
    送達處所之接收郵件人員，高雄市政府警察局遂於95年9 月
    1 日，將系爭舉發通知寄存於送達地之郵政機關即基隆市百
    福郵局，經加計10日法定期間而完成其送達程序。此亦有系
    爭舉發通知暨普通掛號函件（投遞郵局戳係記載「95年9 月
    1 日；百福郵局」）各1 件在卷足考。雖異議人或辯稱自己
    並未實際住居上址云云，或辯稱伊早已另遷他處云云，然「
    異議人於90年8 月9 日遷入『基隆市○○區○○街212 巷5
    之2 號』以後，實係遲至95年12月8 日始另遷他處（『基隆
    市七堵區○○○路15之23號3 樓之7 』）」。此均經本院職
    權連線查詢異議人遷徙紀錄資料無訛，並有異議人歷次遷徙
    紀錄在卷足憑；尤以異議人始終未能合理說明其遲至「95年
    12月8 日」始辦理戶籍變更之正當事由，亦不能指出其早在
    系爭舉發單寄存（95年9 月1 日）上址以前，甚或在加計10
    日法定期間而生送達效力以前，即已喬遷他處之證明方法，
    則其空言藉前詞置辯，本院自難採信。據此，因認舉發機關
    就系爭舉發通知所為之前開寄存，經加計10日法定期間以後
    ，已生合法送達之效力，而不生異議人所指應踐行「公示送
    達」程序之問題；且關此舉發程序，亦已於系爭舉發通知單
    合法送達之際即告完成，而尤無異議人所指，逾越道路交通
    管理處罰條例第90條所定「三個月」之舉發期限而不能再予
    舉發之問題。
  (三)茲以異議人於系爭舉發通知業經合法送達以後，既未依旨於
    所載應到案期限以內，或相當時日以前，自動繳納或到案聽
    候裁決，原處分機關乃於96年4 月26日，對異議人依法裁罰
    ，並依「違反道路交通管理事件統一裁罰基準表」規定，裁
    處異議人罰鍰2,400 元。此觀之卷附交通部公路總局臺北區
    監理所基隆監理站基監字第裁42-BB0000000違反道路交通事
    件裁決書所載內容自明。則關此裁罰標準，當亦核無瑕疵之
    可指；異議人空言辯稱本案已不得舉發云云，洵無足採。
五、綜上，因認異議人之首開違規事實明確，原處分機關爰引首
    開規定，對異議人為首揭裁處，即為適法，並無不合；異議
    人猶執前詞，辯稱應為免罰云云，尚無可取，並無理由，應
    予駁回。
六、據上論斷，應依道路交通案件處理辦法第19條，裁定如主文
    。
中　　華　　民　　國　　96　　年　　8 　　月　　31　　日
                  交通法庭法  官  王慧惠
以上正本證明與原本無異。
對於本件裁定如有不服，應於收受送達後5日內，向本院提出抗
告書狀，敘述抗告之理由，抗告於臺灣高等法院。
中　　華　　民　　國　　96　　年　　8 　　月　　31　　日
                          書記官  王一芳
